【裁判字號】    98,交上易,767
【裁判日期】    980729
【裁判案由】    過失傷害
【裁判全文】
臺灣高等法院臺中分院刑事判決       98年度交上易字第767號
上  訴  人  臺灣臺中地方法院檢察署檢察官
被      告  乙○○
上列上訴人因被告過失傷害案件，不服臺灣臺中地方法院98年度
交易字第126號中華民國98年3月27日第一審判決（起訴案號：臺
灣臺中地方法院檢察署97年度偵字第24320號），提起上訴，本
院判決如下：
    主  文
上訴駁回。
乙○○緩刑貳年。
    事實及理由
一、本案經本院審理結果，認第一審判決認事用法並無不當，量
    刑亦屬妥適，應予維持，並引用第一審判決書之記載（如附
    件）。
二、上訴人即檢察官據告訴人丙○○具狀請求上訴，上訴意旨略
    以：被告乙○○自始以其係遵循號誌之指示而行駛為辯，對
    於其所為矢口否認有過失，顯然毫無悔意，而被害人卻因此
    遭受頭部及肺部嚴重傷害，且喪失工作能力，生活陷入困境
    ，被告對此又不聞不問，迄未與被害人達成和解，態度甚是
    不佳，依此，原審僅判處被告拘役55日，實是過輕，難令被
    害人甘服等語，因之請求檢察官上訴等語。惟按「量刑輕重
    係屬事實審法院得依職權自由裁量之事項，苟已斟酌刑法第
    57 條各款所列情狀而未逾越法定刑度，不得遽指為違法（
    最高法院75年臺上字第7033號判例參照）；且在同1犯罪事
    實與情節，如別無其他加重或減輕之原因，下級審量定之刑
    ，亦無過重或失輕之不當情形，則上級審法院對下級審法院
    之職權行使，原則上應予尊重（最高法院85年度臺上字第
    2446號判決參照）。查被告所犯普通過失傷害罪，其法定刑
    度為6月以下有期徒刑、拘役或5百元以下罰金之罪，原審審
    酌被告素行尚佳，於本件車禍之過失程度，告訴人之受傷狀
    況，被告肇事後尚未能與告訴人達成和解，以金錢稍事彌補
    告訴人因本件車禍所受身心之損害，然告訴人仍得循民事訴
    訟程序尋求救濟，暨被告犯後未能坦承自己駕駛疏失之犯罪
    後態度等一切情形，因而量處被告拘役55日，並諭知如易科
    罰金以1千元折算1日，量刑尚稱適當，未見有偏低之情。檢
    察官上訴意旨以原審量刑過輕為由，指摘原判決不當，為無
    理由，應予駁回。
三、查被告前未曾受有期徒刑以上刑之宣告，有臺灣高等法院被
    告前案紀錄表1紙在卷可徵，因過失罹犯本案，係初犯，犯
    後業已坦承犯行無誤，並賠償告訴人新臺幣30萬元，達成和
    解，已彌補告訴人所受損失，告訴人並表示不再追究之意，
    是本院審酌上情，認被告經此偵審教訓當益知戒慎而無再犯
    之虞，認原審所量處之宣告刑，以暫不執行為適當，爰併予
    宣告緩刑2年，以勵自新。
四、據上論斷，應依刑事訴訟法第373條、第368條，刑法第74條
    第1項第1款，判決如主文。
本案經檢察官甲○○到庭執行職務。
中    華    民    國    98    年    7     月    29    日
            刑事第九庭  審判長法  官  江  德  千
                              法  官  康  應  龍
                              法  官  賴  妙  雲
以上正本證明與原本無異。
不得上訴。
                              書記官  蘇  昭  文
中    華    民    國    98    年    7     月    29    日


司法院資訊處製作；財團法人民間司法改革基金會備份。
